臺灣高雄地方法院民事裁定
110年度消債清字第113號
聲  請  人  常繼文  
0000000000000000

0000000000000000

上列當事人因消費者債務清理事件聲請清算，本院裁定如下：
    主  文
聲請人常繼文自中華民國一一○年八月二十七日下午四時起開始
清算程序。
命司法事務官進行本件清算程序。
    理  由
一、聲請意旨略以：伊有不能清償債務情事，前向三民區調解委
    員會聲請調解債務清償方案，惟調解不成立。伊又未經法院
    裁定開始更生程序或許可和解或宣告破產，爰聲請清算等語
    。
二、按債務人不能清償債務或有不能清償之虞者，得依本條例所
     定更生或清算程序，清理其債務；債務人於法院裁定開始
    更生程序或許可和解或宣告破產前，得向法院聲請清算；法
    院開始清算程序之裁定，應載明其年、月、日、時，並即時
    發生效力；法院開始更生或清算程序後，得命司法事務官進
    行更生或清算程序，必要時得選任律師、會計師或其他適當
    之自然人或法人1人為監督人或管理人，消費者債務清理條
    例（下稱消債條例）第3條、第80條前段、第83條第1項、第
    16條第1項分別定有明文。
三、經查：
  ㈠聲請人前向三民區調解委員會聲請調解債務清償方案，於108
    年11月19日調解不成立，有調解不成立證明書可稽（卷第13
    頁），聲請人於110年5月17日具狀聲請清算等情，業經本院
    依職權調取上開調解卷宗核閱無訛。
  ㈡聲請人於107年度至109年度均無申報所得，名下無財產，有
    三商美邦人壽保單解約金新臺幣（下同）38,597元（聲請人
    稱保費均由二姐李常瑞君繳納）；又聲請人自105年3月起於
    弘欽工程行任倉庫搬運臨時工，每月收入11,000元，未領取
    任何補助或給付，另聲請人母親於107年12月23日殁，所遺
    房屋1筆、土地3筆由聲請人二姐李常瑞君繼承，債權人台新
    銀行雖曾提起撤銷遺產分割登記訴訟，惟經本院以108年度
    訴字第1462號判決駁回等情，有107年綜合所得稅各類所得
    資料清單及財產歸屬資料清單（卷第14頁、第23頁）、108
    至109年稅務電子閘門財產所得調件明細表（卷第53至54頁
    ）、財產及收入狀況說明書（卷第96至97頁）、債權人清冊
    （卷第8至9頁）、戶籍謄本（卷第12頁）、勞工保險被保險
    人投保資料表（卷第24頁、第55頁）、個人商業保險查詢結
    果表（卷第99頁）、財團法人金融聯合徵信中心前置協商專
    用債權人清冊（卷第81至83頁）、信用報告（卷第84至86頁
    ）、社會補助查詢表（卷第49至51頁）、租金補助查詢表（
    卷第52頁）、勞動部勞動力發展署高屏澎東分署函（卷第57
    頁）、勞動部勞工保險局函（卷第58頁）、存簿暨存款餘額
    證明書（卷第15至18頁）、健保投保紀錄（卷第110頁）、
    弘欽工程行陳報狀（卷第60頁）、服務證明書（卷第25頁）
    、三商美邦人壽保險股份有限公司函（卷第61至78頁）、李
    常瑞君簽立之切結書（卷第126頁）、母親之戶籍謄本（卷
    第102頁）、財政部高雄國稅局函（卷第107至108頁）、三
    民地政事務所函（卷第119至124頁）、本院108年度訴字第1
    462號判決（卷第111至114頁）等附卷可參。依聲請人上述
    工作、收入情形，認以聲請人每月收入11,000元，核算其現
    在償債能力之基礎，堪認妥適。
  ㈢關於聲請人個人日常必要支出部分，聲請人主張每月支出11,
    000元（無房屋租金）乙情。按債務人必要生活費用，以最
    近1年衛生福利部或直轄市政府所公告當地區每人每月最低
    生活費1.2倍定之，消債條例第64條之2第1項定有明文。本
    院參酌衛福部社會司所公告110年度高雄市最低生活費為13,
    341元，1.2倍即16,009元。又聲請人陳稱係於二姐自母繼承
    之房屋居住，是其無房屋費用支出，故於計算聲請人個人每
    月必要生活費時，即應自前開已包括居住費用在內之每月最
    低生活費用中，扣除相當於房屋支出所佔比例（大約為24.3
    6％）【計算式：16,009－（16,009×24.36%）＝12,109】，聲
    請人主張每月必要支出約11,000元，尚屬合理，應予採計。
  ㈣綜上所述，聲請人每月收入約11,000元，扣除必要生活費11,
    000元後，已無剩餘，而其債務以三商美邦人壽保單解約金3
    8,597元抵償後，仍有753,403元（見卷第8至9頁債權人清冊
    ，計算式：792,000－38,597＝753,403），堪認聲請人確有不
    能清償債務之情事。從而，聲請人向本院聲請清算，應予准
    許，並命司法事務官進行本件清算程序。
四、依消債條例第11條第1 項、第83條第1 項、第16條第1 項，
    裁定如主文。
中　　華　　民　　國　　110 　年　　8 　　月　　27　　日
              　　民事庭　　法　官　賴寶合
以上正本係照原本作成。
本裁定不得抗告。
中　　華　　民　　國　　110 　年　　8 　　月　　27　　日
  　                        書記官　胡美儀